臺灣板橋地方法院民事判決　九十一年度親字第一四六號
　　原　　　告　　乙○○
　　兼法定代理人　甲○○
右當事人間否認子女事件，本院判決如左：
    主      文
確認被告乙○○之子（民國九十一年八月十七日上午八時四十八分乙○○於財團法人
國泰綜合醫院所生之子）非原告自被告甲○○受胎所生之婚生子。
訴訟費用由被告負擔。
    事      實
甲、原告方面：
一、聲明：業經當庭更正補充如主文所示。
二、陳述：如附件（民事起訴狀）所載。
三、證據：提出內政部函文影本、原告戶籍謄本、被告戶籍謄本、被告乙○○之子出
    生證明書、原告例行產檢紀錄表、財團法人國泰綜合醫院親子鑑定報告及診斷證
    明書、戶口名簿影本、國泰綜合醫院親子鑑定體檢紀錄表等為證，並聲請訊問證
    人蕭旭宏。
乙、被告方面：
一、聲明：同意原告之請求。
二、陳述：對於原告主張之事實及提出之證據，被告沒有意見。
     理      由
一、按關於認諾及訴訟上自認或不爭執事實之效力，於第五百八十九條否認子女之訴
    ，不適用之，民事訴訟法第五百九十四條定有明文。經查本件被告甲○○雖於九
    十一年十月十八日言詞辯論期日同意原告之請求並就原告主張之事實及證據為不
    爭執，然揆諸首揭法條之說明，自不發生被告甲○○認諾或不爭執事實之效力，
    合先敘明。
二、經查，原告主張其與被告甲○○原於民國八十七年六月十六日結婚，本係夫妻關
    係，嗣於九十年十一月三十月離婚並經戶籍登記，惟原告於婚姻關係消滅後，於
    九十一年八月十七日上午八時四十八分於財團法人國泰綜合醫院產下一子即另被
    告，其受胎期間依法及內政部行政函示仍應回溯推定係原告與被告甲○○原婚姻
    關係存續期間等情，此業據原告提出相符之兩造戶籍謄、內政部函文影本、被告
    乙○○之子出生證明書為憑。又被告乙○○之子（民國九十一年八月十七日上午
    八時四十八分乙○○於財團法人國泰綜合醫院所生之子）應非原告乙○○自被告
    甲○○受胎所生乙節，亦有原告所提國泰綜合醫院親子鑑定體檢紀錄表、財團法
    人國泰綜合醫院親子鑑定報告及診斷證明書上所載該被告乙○○之子與訴外人蕭
    旭宏經為ＤＮＡ親子鑑定，經分析後．．．顯示為不可排出其親子關係，其親子
    關係概率結果為百分之九九點0000000為憑，復經該證人蕭旭宏於九十一
    年十月十八日到庭所證之詞為佐，足認原告主張被告被告乙○○之子（民國九十
    一年八月十七日上午八時四十八分原告乙○○於財團法人國泰綜合醫院所生之子
    ）非原告自被告甲○○受胎所生之婚生子，要屬真實，堪以採信。
三、按妻之受胎，係在婚姻關係存續中者，推定其所生子女為婚生子女。前項推定，
    如夫妻之一方能證明妻非自夫受始者，得提起否認之訴。但應於知悉子女出生之
    日起，一年內為之，民法第一千零六十三條定有明文。經查本件原告乙○○於民
    國九十一年八月十七日上午八時四十八分於財團法人國泰綜合醫院所生之子即產
    下該另被告時，依法雖應推定該被告乙○○之子為原告與被告甲○○所生之婚生
    子，然參以上開原告所提之事證已如前述，被告乙○○之子（民國九十一年八月
    十七日上午八時四十八分乙○○於財團法人國泰綜合醫院所生之子）實非原告自
    被告甲○○受胎所生之婚生子，從而原告於該知悉子女出生一年內之法定除斥期
    間內即九十一年九月二日提起本件否認子女之訴，於法洵屬有據，應予准許。
四、據上論結，本件原告之訴為有理由，並依民事訴訟法第八十五條第一項前段、第
    七十八條，判決如主文。
中　　　華　　　民　　　國　　九十一　　年　　　十一　　月　    　五　  日
                                    臺灣板橋地方法院家事法庭
~B法　　　官　楊志勇
右為正本係照原本作成。
如對本判決不服，須於判決送達後二十日內向本院提出上訴狀。
中　　　華　　　民　　　國　　九十一　　年　　　十一　　月　　    五　　日
~B法院書記官　尤朝松
